臺灣高等法院民事裁定                  100年度聲字第337號
聲  請  人  翁進文
相  對  人  財政部國有財產局臺灣北區辦事處
法定代理人  陳文龍
上列聲請人因與相對人財政部國有財產局臺灣北區辦事處間確認
土地所有權不存在等事件，聲請停止執行程序，本院裁定如下：
    主  文
聲請駁回。
聲請程序費用由聲請人負擔。
    理  由
一、按強制執行程序開始後，除法律另有規定外，不停止執行；
    有回復原狀之聲請，或提起再審或異議之訴，或對於和解為
    繼續審判之請求，或提起宣告調解無效之訴、撤銷調解之訴
    ，或對於許可強制執行之裁定提起抗告時，法院因必要情形
    或依聲請定相當並確實之擔保，得為停止強制執行之裁定，
    強制執行法第18條第1項、第2項定有明文。是強制執行程序
    開始後，除法律另有規定外，不停止執行，俾使債權人之債
    權早日實現，以保障人民之權利(司法院大法官釋字第182號
    解釋參照)。
二、聲請意旨略以：臺灣士林地方法院96年度執字第25129號返
    還土地等強制執行事件(下稱系爭執行事件)大部分已執行完
    畢，剩下約2坪左右，因聲請人就執行標的另提確認所有權
    範圍之訴訟，現由本院100年度重上字第288號確認土地所有
    權不存在等事件審理中，該案就爭執土地範圍，已委由內政
    部國土測繪中心鑑測，為免測量結果與本件執行結果兩歧，
    有造成不可回復之損害，願供擔保請准裁定停止系爭執行事
    件之程序云云。惟查，聲請人所提起之上開訴訟，為確認相
    對人就上開土地面積超過7,570平方公尺所有權不存在，並
    請求將超出部分面積367平方公尺土地返還予聲請人，業經
    本院調閱上開案卷核對無訛，核與強制執行法第18條第2項
    規定之回復原狀之聲請、提起再審或異議之訴、對於和解為
    繼續審判之請求、提起宣告調解無效之訴、撤銷調解之訴、
    對於許可強制執行之裁定提起抗告等情形，並不相當。又強
    制執行之標的範圍為何，係屬是否依執行名義執行或執行方
    法是否適當之問題，聲請人如有疑義，應依強制執行法第12
    條為聲請或聲明異議為之，並非聲請停止執行。況系爭執行
    事件已全部執行完畢而終結，經本院調閱該執行案件核閱無
    誤，是本件亦無由停止執行。綜上所述，本件聲請人之聲請
    ，並非有據，不應准許。
三、據上論結，本件聲請無理由，爰裁定如主文。
中    華    民    國   100    年    11    月    24    日
                    民事第六庭
                        審判長法  官  蔡燉
                              法  官  周美雲
                              法  官  劉坤典
正本係照原本作成。
如不服本裁定，應於收受送達後10日內向本院提出抗告狀，並應
繳納抗告費新臺幣１千元。
中    華    民    國   100    年    11    月    24    日
                              書記官  劉育妃